臺灣臺北地方法院民事裁定
111年度小上字第51號
上  訴  人  茀來堡公寓大廈自治委員會
            會)      
法定代理人  王白潔  

被上訴人    劉晏青  

上列當事人間返還不當得利事件，上訴人對於民國110年12月30
日本院新店簡易庭109年度店小字第1881號第一審判決提起上訴
，本院裁定如下：
    主  文
上訴駁回。
第二審訴訟費用新臺幣壹仟伍佰元由上訴人負擔。
    事實及理由
一、按對於小額訴訟程序第一審判決之上訴，非以其違背法令為
    理由，不得為之，又其上訴狀內應記載上訴理由，表明下列
    各款事項：㈠原判決所違背之法令及其具體內容；㈡依訴訟資
    料可認為原判決有違背法令之具體事實，民事訴訟法第436
    條之24第2項、第436條之25分別定有明文。是當事人以小額
    訴訟程序之第一審判決違背法令為理由提起上訴時，就原判
    決如何不適用法規或適用法規不當，其上訴狀或理由書應有
    具體之指摘，並揭示該法規之條項或其內容。如依民事訴訟
    法第469條第1款至第5款所列各款事由提起上訴者，其上訴
    狀或理由書應揭示合於該條款之事實，若小額訴訟程序上訴
    人之上訴狀或理由書未依上述方法表明者，自難認已對原判
    決之違背法令有具體之指摘，其上訴即不合法（參最高法院
    71年台上字第314號裁判意旨）。又依民事訴訟法第436條之
    32第2項規定，第469條第6款之判決不備理由或理由矛盾之
    當然違背法令於小額事件之上訴程序並不準用，是於小額事
    件中所謂違背法令，並不包含認定事實錯誤、取捨證據不當
    或就當事人提出之事實或證據疏於調查或漏未斟酌之判決不
    備理由情形。另上訴不合法者，第二審法院應依同法第436
    條之32第2項準用第444條第1項規定，以裁定駁回之。
二、上訴意旨略以：被上訴人既依不當得利法律關係起訴請求伊
    返還新臺幣（下同）10萬元，自應依民事訴訟法第277條前
    段規定就已交付伊10萬元之利己事實負舉證之責。惟伊從未
    收受被上訴人之10萬元，臺灣臺北地方檢察署（下稱臺北地
    檢署）107年度偵字第2203號不起訴處分書之內容亦無法證
    明被上訴人所述已交付伊10萬元乙事，被上訴人之請求即無
    理由，原審判命伊應如數給付，自有違誤，爰提起上訴，並
    聲明求予廢棄。
三、經查，綜觀上訴狀，上訴人否認有收到10萬元，並辯稱臺北
    地檢署之不起訴處分書亦不足證明等詞，惟核其內容，無非
    係對原審就上訴人是否自認收到10萬元及合法撤銷自認等證
    據取捨及事實認定加以指摘，並未具體表明原判決所違背之
    法令及其具體內容，或具體指摘原判決有何不適用法規或適
    用不當之情形，亦未指明所違背之法規、法則或司法解釋，
    且就整體訴訟資料亦無從認定原判決有何違背法令之具體事
    實，難認已備上訴之合法程式，揆諸首揭規定及說明，本件
    上訴自非合法，應予駁回。
四、本件第二審訴訟費用經確定為新臺幣1,500元，應由上訴人
　　負擔，爰併裁定如主文第2項所示。
五、據上論結，本件上訴為不合法，依民事訴訟法第436條之32
    第1項、第2項、第444條第1項前段、第436條之19第1項、第
    95條、第78條，裁定如主文。
中　　華　　民　　國　　111 　年　　7 　　月　　28　　日
                 民事第六庭   審判長法　官　許純芳
                                    法  官  許柏彥
                                    法　官　劉宇霖
以上正本係照原本作成。
本裁定不得抗告。
中　　華　　民　　國　　111 　年　　7 　　月　　28　　日
                                    書記官　洪仕萱